【裁判字號】    99,訴,2760
【裁判日期】    990930
【裁判案由】    毒品危害防制條例
【裁判全文】
臺灣板橋地方法院刑事判決              99年度訴字第2760號
公  訴  人  臺灣板橋地方法院檢察署檢察官
被      告  甲○○原名：宋宗.
上列被告因違反毒品危害防制條例案件，經檢察官提起公訴（99
年度撤緩毒偵字第20號），被告於準備程序進行中就被訴事實為
有罪之陳述，本院合議庭裁定由受命法官獨任進行簡式審判程序
，判決如下：
    主  文
甲○○施用第一級毒品，處有期徒刑陸月，如易科罰金，以新臺
幣壹仟元折算壹日。
    事  實
一、甲○○前於民國94年間因連續施用第一級、第二級毒品案件
    ，經本院以95年度毒聲字第147 號裁定送觀察、勒戒後，認
    無繼續施用毒品之傾向，於95年3 月28日釋放出所，並由臺
    灣板橋地方法院檢察署檢察官以95年度毒偵字第150 號為不
    起訴處分確定。詎其仍不知悔改，於前揭觀察勒戒執行完畢
    釋放5 年內，基於施用第一級毒品海洛因之犯意，於98年7
    月18日約17、18時許，在臺北縣板橋市○○路○ 段245 巷38
    弄25號住處內，以將第一級毒品海洛因摻水置於針筒內，注
    射身體之方式，施用海洛因1 次。嗣於98年7 月20日13時，
    在臺北縣中和市○○街2 巷14弄口因行跡可疑為警查獲，經
    其同意採集尿液送驗後，鑑定結果呈嗎啡陽性反應，始悉上
    情。
二、案經臺北縣政府警察局中和第一分局移送臺灣板橋地方法院
    檢察署檢察官偵查起訴。
    理  由
一、按除被告所犯為死刑、無期徒刑、最輕本刑為三年以上有期
    徒刑之罪或高等法院管轄第一審案件者外，於前條第一項程
    序進行中，被告先就被訴事實為有罪之陳述時，審判長得告
    知被告簡式審判程序之旨，並聽取當事人、代理人、辯護人
    及輔佐人之意見後，裁定進行簡式審判程序，刑事訴訟法第
    273 條之1 第1 項定有明文。本件被告甲○○所犯毒品危害
    防制條例第10條第1 項之施用第一級毒品罪，非屬最輕本刑
    為3 年以上有期徒刑之罪，且被告於本院99年9 月17日準備
    程序進行中，已就被訴之事實為有罪之陳述，經審判長告知
    被告簡式審判程序之旨後，被告及公訴人均同意改依簡式審
    判程序審理，本院合議庭乃依上揭規定，裁定本件由受命法
    官獨任進行簡式審判程序，合先敘明。
二、上揭犯罪事實，業據被告甲○○坦承不諱，又其於為警查獲
    後所採集之尿液檢體，經台灣檢驗科技股份有限公司以氣相
    層析質譜儀法鑑定結果，呈鴉片類（嗎啡）陽性反應，有臺
    北縣政府警察局中和第一分局毒品案犯罪嫌犯人姓名及代碼
    對照表（尿液檢體編號：E0000000）及該公司出具之濫用藥
    物檢驗報告（報告日期：2009/8/5，報告編號：UL/2009/70
    786 ）各1 份附卷可稽（按施用海洛因後，係以嗎啡型態自
    尿液排出），足認被告自白應與事實相符，堪予採信。
三、被告甲○○前於94年間因連續施用第一級、第二級毒品案件
    ，經本院以95年度毒聲字第147 號裁定送觀察、勒戒後，認
    無繼續施用毒品之傾向，於95年3 月28日釋放出所，並由臺
    灣板橋地方法院檢察署檢察官以95年度毒偵字第150 號為不
    起訴處分確定，有臺灣高等法院被告前案紀錄表1 份附卷可
    按，其於觀察勒戒執行完畢釋放後，5 年內再犯毒品危害防
    制條例第10條之罪，與毒品危害防制條例第23條第2 項之起
    訴條件符合。綜上，本件事證明確，被告犯行洵堪認定，應
    予依法論科。
四、核被告甲○○所為，係犯毒品危害防制條例第10條第1 項之
    施用第一級毒品罪。其於施用前後持有第一級毒品海洛因之
    低度行為，應為施用之高度行為所吸收，不另論罪。爰審酌
    被告前因施用毒品案件，經裁定送觀察勒戒執行完畢，竟再
    為本件施用毒品犯行，且業經臺灣板橋地方法院檢察署檢察
    官於98年12月18日以98年度毒偵字第6153號為緩起訴處分後
    ，竟於緩起訴期間內，故意更犯有期徒刑以上之罪（經同署
    檢察官以99年度毒偵字第2113號聲請簡易判決處刑，嗣經本
    院以99年度簡字第3127號判決判處有期徒刑6 月，於99年6
    月17日確定在案），前揭緩起訴處分因而遭同署檢察官以99
    年度撤緩字第266 號撤銷後為本件起訴，此有上開緩起訴處
    分書及撤銷緩起訴處分書各1 份在卷可考，顯見其自制力不
    佳，被告既無確實戒毒之決心，自應施以相當之刑罰，以期
    收教化之功能，兼衡其施用毒品犯行所生危害，主要以自戕
    身心健康為主，對於他人生命、身體、財產等法益，尚未查
    得重大直接危害等一切情狀，量處如主文所示之刑，並諭知
    易科罰金之折算標準，以示懲儆。
據上論斷，應依刑事訴訟法第273 條之1 第1 項、第299 條第1
項前段，毒品危害防制條例第10條第1 項，刑法第11條前段、第
41條第1項前段，判決如主文。
本案經檢察官黃致中到庭執行職務。
中    華    民    國    99    年    9     月    30    日
                  刑事第十四庭  法  官  傅明華
上列正本證明與原本無異。
如不服本判決，應於判決送達後10日內敘明上訴理由，向本院提
出上訴狀 (應附繕本) ，上訴於臺灣高等法院。其未敘述上訴理
由者，應於上訴期間屆滿後20日內向本院補提理由書「切勿逕送
上級法院」。
                                書記官  蔡一如
中    華    民    國    99    年    9     月    30    日
附錄本案論罪科刑法條全文：
毒品危害防制條例第5條：
施用第一級毒品者，處6 月以上5 年以下有期徒刑。
施用第二級毒品者，處3 年以下有期徒刑。

司法院資訊處製作；財團法人民間司法改革基金會備份。
